臺灣屏東地方法院刑事判決　　　　　　　　　　　　　九十一年度訴字第六一五號
　　公　訴　人　臺灣屏東地方法院檢察署檢察官
　　被　　　告　甲○○
右列被告因違反毒品危害防制條例案件，經檢察官提起公訴（九十一年度毒偵字第六
七一號），本院判決如左：
    主  文
甲○○施用第一級毒品，處有期徒刑拾月。又施用第二級毒品，處有期徒刑玖月。應
執行有期徒刑壹年陸月。
    事  實
一、甲○○因施用毒品案件，經台灣屏東地方法院以九十年度毒聲字第一六一號裁定
    送觀察勒戒，認無繼續施用毒品之傾向，經台灣屏東地方法院檢察署檢察官於民
    國九十年二月十五日，以九十年度毒偵字第二五八號處分不起訴後。再因施用毒
    品案件，經台灣屏東地方法院以九十年度毒聲字第八五五號裁定送觀察勒戒後，
    認有繼續施用毒品之傾向，並裁定送強制戒治，而於九十年十二月二十四日因停
    止戒治出所，台灣屏東地方法院另於九十年九月三日以九十年訴字第四三○號判
    處有期徒刑八月確定。詎其停止戒治出所後仍不知悔改，竟於九十一年五月九日
    下午四、五時及九十一年五月十日十八時許回溯四十八小時內之某時，在不詳處
    所施用第一、二級毒品海洛因、安非他命各一次，嗣為警於九十一年五月十日十
    六時許，在屏東縣屏東市○○○路三三巷三八號查獲。
二、案經屏東縣警察局移送台灣屏東地方法院檢察署檢察官偵查起訴。
    理  由
一、訊據被告甲○○固不諱言上揭施用第一級毒品海洛英犯行，惟矢口否認有何施用
    第二級毒品安非他命犯行，辯稱：可能是同房間的人有施用安非他命，致其尿液
    亦呈安非他命陽性反應云云，經查：
（一）被告經警於九十一年五月十日採尿送驗結果，發現確有安非他命及嗎啡陽性反
      應（即海洛因水解後之反應），此有屏東縣衛生局煙毒及麻醉藥品類委託檢驗
      結果通知書（屏縣衛檢六字第九一○一三三號）、台灣檢驗科技股份有限公司
      濫用藥物尿液檢驗報告（報告編號：ＫＺ000000000000）各一紙
      附卷可稽，此為檢驗機關本於專業知識及科學檢驗方法所得之結論，自可憑信
      。
（二）按施用毒品後四十八小時內尚可自尿液中檢驗出陽性反應，此有高雄市立凱旋
      醫院函在卷可考。另吸到二手煙是否致同室之他人於尿液驗出有嗎啡反應，業
      經台北榮民總醫院毒藥物諮詢中心函覆稱：有關吸入毒品之二手煙（即被動吸
      入）後，尿液是否能驗出該毒物的問題。據本科之經驗，尚無因被動吸入毒品
      而致尿液驗出的案例。另，經遍查相關文獻後，亦無嗎啡或海洛因之被動吸入
      研究報告，目前僅有被動吸入大麻之報告。而該項研究認為一般吸食方式之二
      手煙（即被動吸入大麻）並不會使免疫抗體方法之檢驗呈陽性反應等情，此有
      該院八十一年四月六日函足憑。是被告所辯因同室之人施用安非他命，致尿液
      呈施用安非他命陽性反應云云，尚乏所據。
（三）被告前因施用毒品案件，先經送觀察勒戒後，認無繼續施用毒品之傾向，經檢
      察官為不起訴處分確定，再因施用毒品案件，經台灣屏東地方法院以九十年訴
      字第四三○號判處有期徒刑八月確定，有不起訴處分書、判決書及台灣屏東地
      方法院檢察署刑案資料查註紀錄表各一份在卷足憑，本件事證已明，被告犯行
      堪予認定。
二、核被告甲○○所為係犯毒品危害防制條例第十條第一項施用第一級毒品罪、同條
    例第十條第二項施用第二級毒品罪。被告施用第一、二級毒品海洛英、安非他命
    之際分別持有第一、二級毒品，本應論以持有第一、二級毒品罪，惟其持有後進
    而施用，持有之低度行為應為施用之高度行為所吸收，乃不另論。被告施用第一
    級毒品及施用第二級毒品，犯意各別，行為互異，應分論併罰。審酌被告犯後於
    偵查中否認上揭犯行，於本院猶仍否認施用第二級毒品安非他命犯行，迭次再犯
    未能深切悔悟，致生危害於社會風氣，其犯罪動機、目的、手段等一切情狀，各
    量處如主文所示之刑，並定其應執行之刑。
據上論斷，應依刑事訴訟法第二百九十九條第一項前段，毒品危害防制條例第十條第
一項、第二項，刑法第十一條、第五十一條第五款，判決如主文。
中      華      民      國      九十一      年     十     月     八     日
                                      臺灣屏東地方法院刑事第四庭
                                          法  官   郭書豪
右正本證明與原本無異。
如不服本判決應於收受本判決後送達後十日內向本院提出上訴書狀，其未敘述上訴理
由者，並得於提起上訴後十日內向本院補提理由書狀（均須按他造當事人之人數附繕
本 ）「切勿逕送上級法院」
                                        書記官   唐淑嫻
中      華      民      國      九十一      年     十     月     八     日
附錄本判決論罪法條
毒品危害防制條例第十條
施用第一級毒品者，處六月以上五年以下有期徒刑。
施用第二級毒品者，處三年以下有期徒刑。
